# Annexes {.unnumbered}

  Ce manuscrit a été rédigé avec [R Markdown](https://rmarkdown.rstudio.com), [Pandoc](https://pandoc.org/), [Quarto](https://quarto.org/) et en \LaTeX, médiés par le package *knitr*, dans l'Environnement de Développement Intégré (IDE) [RStudio](https://posit.co/) [@positteamRStudioIntegratedDevelopment2022]. Il a été partagé entre collaborateurs à l'aide de [*GitHub*](https://github.com/), de [Google Docs](https://docs.google.com/) et du package *trackdown*. Le code complet de ce manuscrit, de la simulation, des figures, tables et analyses est accessible dans [*le dossier de ce projet sur GitHub*](https://github.com/m-delem/aphantasia_project.git).     

La simulation et les analyses ont été menées en langage statistique R (version 4.2.0 ; @R-base), sur Windows 10 x64 (build 19044), avec les packages suivants installés :
 *bayestestR* (version 0.13.0 ; @R-bayestestR),
 *cluster* (version 2.1.3 ; @R-cluster),
 *correlation* (version 0.8.3 ; @R-correlation),
 *datawizard* (version 0.6.5 ; @datawizard2022),
 *dplyr* (version 1.0.10 ; @R-dplyr),
 *easystats* (version 0.6.0 ; @R-easystats),
 *effectsize* (version 0.8.3 ; @R-effectsize),
 *factoextra* (version 1.0.7 ; @R-factoextra),
 *forcats* (version 0.5.2 ; @R-forcats),
 *insight* (version 0.19.0 ; @R-insight),
 *ggplot2* (version 3.4.0 ; @ggplot22016),
 *ggpubr* (version 0.5.0; @R-ggpubr),
 *ggradar* (version 0.2 ; @R-ggradar),
 *ggraph* (version 2.1.0 ; @R-ggraph),
 *knitr* (version 1.41 ; [@knitr2014; @knitr2015; @R-knitr]), 
 *librarian* (version 1.8.1 ; @R-librarian),
 *modelbased* (version 0.8.6 ; @R-modelbased),
 *parameters* (version 0.20.2 ; @R-parameters),
 *pandoc* (version 0.1.0 ; @R-pandoc), 
 *performance* (version 0.10.2 ; @R-performance),
 *purrr* (version 0.3.5 ; @R-purrr),
 *quarto* (version 1.2 ; @R-quarto),
 *readr* (version 2.1.3; @R-readr).
 *report* (version 0.5.6 ; @R-report),
 *rmarkdown* (version 2.20 ; @R-rmarkdown),
 *see* (version 0.7.4 ; @R-see),
 *stringr* (version 1.5.0 ; @R-stringr),
 *tibble* (version 3.1.8 ; @R-tibble),
 *tidyr* (version 1.2.1; @R-tidyr),
 *tidyverse* (version 1.3.2; [@R-tidyverse ; @tidyverse2019]),
 et
 *trackdown* (version 1.1.1; @kotheTrackdownCollaborativeWriting2021),
 

```{=latex}
\begin{figure}[H]
```
```{r,loadings_graph_annex}
```
```{=latex}
\caption{Poids de chaque variable dans l'Analyse Factorielle Multiple à quatre facteurs.}
\label{loadings_graph_annex}
\end{figure}
```

```{=latex}
\begin{figure}[H]
```
```{r,correlation_matrix}
```
```{=latex}
\caption{Matrice de corrélation entre les toutes les variables mesurées.}
\label{correlation_matrix}
\end{figure}
```